【裁判字號】    89,易,2579
【裁判日期】    891229
【裁判案由】    傷害
【裁判全文】
臺灣臺南地方法院刑事判決                        八十九年度易字第二五七九號
    公  訴  人  臺灣台南地方法院檢察署檢察官
    被      告  甲○○
                乙○○
右列被告等因傷害案件，經檢察官提起公訴（八十九年度營偵字第一一二Ｏ號），本
院判決如左：
    主  文
甲○○傷害人之身體，處拘役伍拾日，如易科罰金，以參佰元折算壹日。
乙○○傷害人之身體，處拘役肆拾日，如易科罰金，以參佰元折算壹日。
    事  實
一、甲○○於民國（下同）八十九年三月三十一日十七時二十分許，駕駛車號ＪＮ─
    九九九號砂石車，沿台一線省道由北往南行駛，駛至台南縣後壁鄉○○路橋北端
    時，見前方內外線車道均有車輛慢速行駛中（外線車道為由乙○○所駕駛之無車
    牌號碼之箱型車，內線車道為一自用小客車），因其車體較重，須有速度始能越
    過路橋，便按喇叭，要求前方之車輛加速前進，該自用小客車見狀即加速前進。
    甲○○即將車切入內線車道行駛，於至路橋上時，兩車相會，乙○○便將頭伸出
    窗外，對甲○○破口大罵。兩車駛至後壁鄉後壁火車站廣場前，二人均下車理論
    ，雙方一言不合，即出手互毆。甲○○因而受有軀幹挫傷、皮下二處瘀血之傷害
    ；乙○○則受有左上眼眶裂傷、左眼結膜下出血之傷害。
二、案經甲○○、乙○○訴由台南縣警察局白河分局報請台灣台南地方法院檢察署檢
    察官偵查起訴。
    理  由
一、訊據被告甲○○對於右揭事實坦承不諱，被告乙○○則矢口否認有出手毆打被告
    甲○○，辯稱係甲○○出手打伊，並勒住伊之脖子，伊並未還手云云。惟查，二
    人因毆打致傷，分別有莊幸和外科診所八十九年三月三十一日出具之診斷證明書
    、仁有醫院和睦分院八十九年四月三日出具之診斷證明書各一紙附卷可稽。經本
    院訊問證人即被告乙○○之妻謝淑鈴稱：「（問：八十九年三月三十一日你是否
    在場？）當時我們正在送貨，當時甲○○從我們後面按我們的喇叭，後來他說我
    們開了太慢了，並且開到我們車子的前面，所以我們才會下車，我先生下車後他
    就出手打我先生一拳，我先生就流血了，他並將我先生勒住我先生的脖子，當時
    我問他為何可以亂打人，後來他又踢我先生一腳。（問：妳先生有無拉甲○○的
    領口？有無還手？）他當時被勒住脖子，我看不清楚。可能有吧」（見本院八十
    九年十月十三日訊問筆錄），又被告甲○○於八十九年三月三十一日即至醫院就
    醫，經本院調取被告甲○○當天之病歷紀錄，其上記載甲○○右背部、左胸部、
    右拳均有受傷，其中背部傷害顯非防禦傷，故被告乙○○所述伊只是被被告甲○
    ○並未還手一節，顯係卸責之詞，不足採信，被告二人應係互毆成傷。本件事證
    明確，被告犯行已堪認定。
二、核被告甲○○、乙○○所為，均係犯刑法第二百七十七條第一項之傷害罪。爰審
    酌被告犯罪之動機、目的、手段、對方所受之損害等一切情狀，分別量處如主文
    所示之刑，並均諭知易科罰金之折算標準，以資懲儆。
據上論斷，應依刑事訴訟法第二百九十九條第一項前段，刑法第二百七十七條第一項
、第四十一條，罰金罰鍰提高標準條例第一條前段、第二條，判決如主文。
本案經檢察官陳俊秀到庭執行職務。
中      華      民      國      八十九    年    十二    月    二十九    日
                                  臺灣臺南地方法院刑事第三庭
                                          法  官  高如宜
右正本證明與原本無異。
如不服本判決，應於判決送達後十日內向本院提出上訴狀( 應附繕本 )。
                                          書記官  劉岳文
中      華      民      國      八十九    年    十二    月    二十九    日
附錄本案論罪科刑法條全文
刑法第二百七十七條第一項
  傷害人之身體或健康者，處三年以下有期徒刑、拘役或一千元以下罰金。


司法院資訊處製作；財團法人民間司法改革基金會備份。
